【裁判字號】    95,交聲,167
【裁判日期】    951027
【裁判案由】    違反道路交通管理處罰條例聲明異議
【裁判全文】
臺灣基隆地方法院交通事件裁定         95年度交聲字第167號
移送機關即
原處分機關  交通部公路總局臺北區監理所基隆監理站
聲明異議人
即受處分人  甲○○
上列聲明異議人即受處分人因違反道路交通管理處罰條例案件，
對於交通部公路總局臺北區監理所基隆監理站中華民國95年8 月
21日所為之處分（原處分案號：基監字第裁42─AZ0000000 號、
42─AZ0000000 號），聲明異議，本院裁定如下：
    主      文
異議均駁回。
    理      由
一、原處分意旨略以：本件聲明異議人即受處分人甲○○（下稱
    異議人）於不詳時間，將所有之車牌號碼3E─7088號自用小
    客車停放在臺北市○○路○ 段76巷內，為臺北市政府警察局
    信義分局福德派出所（下稱舉發單位）員警分別於民國95年
    5 月25日下午1 時48分許及翌日下午3 時37分許，以拍照方
    式存證，並以異議人有違反道路交通管理處罰條例第56條第
    1 項第6 款規定之行為掣單舉發。異議人不服舉發，向交通
    部公路總局臺北區監理所基隆監理站（下稱原處分機關）提
    起申訴，經原處分機關函請舉發機關調查結果，仍認受處分
    人有上開違規行為，原處分機關乃依道路交通管理處罰條例
    第56條第1 項第6 款及違反道路交通管理事件統一裁罰基準
    表及處理細則第43條、第44條及第67條等規定，於95年8 月
    21日分別以基監字第裁42─AZ0000000 號、42─AZ0000000
    號裁決書裁處受處分人應各罰鍰900 元。
二、聲明異議意旨略以：異議人遭舉發違規地點並未規劃有紅、
    黃、白線，且該處巷道寬暢，是屬於寬敞之空地，並未指示
    應如何停放車輛云云。
三、按停車時應依車輛順行方向緊靠道路右側，但單行道應緊靠
    路邊停車。其右側前後輪胎外側距離緣石或路面邊緣不得逾
    40公分，在單行道左側停車時，比照辦理，道路交通安全規
    則第112 條第2 項定有明文。次按汽車駕駛人停車時，有不
    依順行方向，或不緊靠道路右側，或併排停車，或單行道不
    緊靠路邊停車者，處新臺幣（下同）600 元以上1,200 元以
    下罰鍰，又道路係指公路、街道、巷衖、廣場、騎樓、走廊
    或其他供公眾通行之地方，道路交通管理處罰條例第56條第
    1 項第6 款、第3 條第1 款亦定有明文。
四、經查：異議人於不詳時間，將所有之3E─7088號自用小客車
    ，停放在臺北市○○路○ 段76巷內之事實，為異議人所不爭
    執，且有採證照片2 張附卷可參。本院復函詢舉發單位所屬
    之臺北市政府警察局信義分局，請該分局提供舉發違規地點
    照片及說明本件舉發違規地點應如何停放車輛始為適法，經
    該分局以95年10月3 日北市警信分交字第09533120500 號函
    提出舉發違規地點照片，並說明舉發之原因。本院觀諸該分
    局提供之舉發違規地點照片，異議人經舉發違規地點確未劃
    設相關之紅、黃、白標線，然該處顯係供公眾通行之地方，
    依前開道路交通管理處罰條例第3 條第1 款之規定，自屬道
    路無疑。且因該處道路左右二側均有建物，車輛自須沿左右
    二側建物行駛，是上開道路交通管理處罰條例第56條第1 項
    第6 款所指之依車輛順行方向停放車輛，以舉發違規地點而
    言，自係指與二旁建物平行方式，然異議人如採證照片所示
    ，係以「車頭朝外、車尾朝內」之與二旁建物呈垂直方向停
    放車輛，自係非依車輛順行方向停放車輛，是異議人違反上
    開道路交通安全規則第112 條第2 項及道路交通管理處罰條
    例第56條第1 項第6 款之規定至為灼然。異議人猶辯稱經舉
    發違規地點係一寬敞之空地，並未規定應如何停放車輛云云
    ，委不足採。
五、綜上所述，異議人確有前揭不依順行方向停車之違規行為，
    從而，原處分機關依道路交通管理處罰條例第56第1 項第6
    款規定各裁處受處分人900 元罰鍰，核無違誤，本件異議人
    之異議均無理由，應予駁回。
據上論斷，應依道路交通案件處理辦法第19條，裁定如主文。
中    華    民    國    95    年    10    月    27    日
                  交通法庭法  官     劉桂金
以上正本證明與原本無異。
對於本件裁定如有不服，應於收受送達後5 日內，向本院提出抗
告書狀，敘述抗告之理由，抗告於臺灣高等法院。
中    華    民    國    95    年    10    月    27    日
                          書記官     鄧順生


司法院資訊處製作；財團法人民間司法改革基金會備份。
